【裁判字號】    98,易,354
【裁判日期】    981230
【裁判案由】    竊盜
【裁判全文】
臺灣花蓮地方法院刑事判決               98年度易字第354號
公  訴  人  臺灣花蓮地方法院檢察署檢察官
被      告  甲○○
上列被告因竊盜案件，經檢察官提起公訴（98年度偵字第4773號
），本院判決如下：
    主  文
甲○○攜帶兇器竊盜，處有期徒刑柒月。扣案之固定扳手壹支、
梅花扳手參支、螺絲起子壹支、尖嘴鉗壹支、鐵鋸壹支、手套貳
只均沒收之。
    事  實
一、甲○○意圖為自己不法之所有，於民國98年10月15日9 時30
    分許，騎乘車號NV6－165號普通重型機車，並攜帶其所有之
    棉製手套2 只，以及客觀上足對人之生命、身體構成威脅，
    具有危險性之兇器即固定扳手1支、梅花扳手3支、螺絲起子
    1支、尖嘴鉗1支及鐵鋸1 支，至丙○○所經營，位於花蓮縣
    吉安鄉○○路281 號之工廠前，並自該廠右側圍牆一破洞處
    進入廠內，隨即手戴上開棉質手套，並持上開工具拆卸而竊
    取廠內之馬達前座軸承蓋、沖床模具、電銲蓋各1 個及鋁製
    墊片1 組得手後，即將之裝入麻袋內，旋為接獲民眾報案趕
    往現場之警員當場發覺而予以逮捕，除起獲甲○○竊得之上
    開馬達前座軸承蓋、沖床模具、電銲蓋各1個及鋁製墊片1組
    （業已發還丙○○）外，並扣得上開棉製手套2 只、固定扳
    手1支、梅花扳手3支、螺絲起子1支、尖嘴鉗1 支及鐵鋸1支
    等物後，始悉上情。
二、案經花蓮縣警察局吉安分局報告臺灣花蓮地方法院檢察署檢
    察官偵查起訴。
    理  由
一、證據能力：本件認定事實所引用之卷內所有卷證資料（包含
    人證、物證、書證等，詳下述及者），並無證據證明係公務
    員違背法定程序所取得，與本案亦有自然之關連性，檢察官
    及被告甲○○於準備程序迄至本案辯論終結，均不爭執該等
    卷證之證據能力或提出關於證據能力之聲明異議，且卷內之
    文書證據，亦無刑事訴訟法第159條之4之顯有不可信之情況
    或其他不得作為證據之情形，本院認引為證據為適當，是依
    刑事訴訟法第159條之4、159條之5等規定，下述認定事實所
    引用之證據方法依法均應認有證據能力，合先敘明。
二、訊據被告甲○○於警詢時，矢口否認有何竊盜犯行，辯稱：
    伊當時去工廠走一走看看，警員到場時伊手中所持鐵鋸及鉗
    子係在工廠內撿到的，上開馬達前座軸承蓋等物非伊所拆解
    ，其餘扣案之固定扳手等工具亦非伊所有云云；嗣於偵訊時
    ，則坦認前揭竊盜犯行；然於本院準備程序及審理時，又翻
    異偵訊所陳而再次否認，另辯稱：扣案之工具係在現場地上
    撿的，馬達已遭他人拆過，伊係順手撿的，並將鐵片、扳手
    、鋸子裝入袋內，第一天先撿成一堆，第二天拿袋子去裝，
    但搬不動，第三天伊又去抬，然抬不動，伊就放棄了，並拿
    了鋸子、鉗子要走，警員即到場，伊是要進去撿破銅爛鐵，
    不是要去偷云云。經查：
  (一)扣案之上開各式扳手，均係常見，且具有一定質量之鐵質工
    具，而尖嘴鉗（扣押物品目錄表及扣押物品清單均誤載為老
    虎鉗子）及螺絲起子之前端均尖銳，鐵鋸之開口則呈鋒利之
    鋸齒狀，此觀卷附之該等工具照片自明，且若持以揮擋擊刺
    ，顯足導致他人身體受傷之結果，是上開扳手等工具，均屬
    足對人之生命、身體構成威脅，具有危險性之兇器無訛。
  (二)其次，當時係民眾報案稱上開工廠有竊嫌，即過去查看，發
    現一機車停在工廠旁，就循著距離機車停放處約15公尺之圍
    牆上1 個洞進入，隨即聽到敲打金屬物品聲音，再循聲音去
    察看，即發現被告手持鋸子站立在一麻袋旁，扳手放在馬達
    旁邊，麻袋內有墊片，被告當場表示係去那邊逛逛，被拆卸
    之物品非其所有，鋸子係在現場撿的，然現場並無他人，固
    認定被告當時已偷完了，準備要將偷到的物品搬離現場，遂
    以竊盜案件移送等情，業據證人即獲報到場處理之警員乙○○於本院審理時結證綦詳，並有搜索扣押筆錄暨扣押物品目
    錄表1 份在卷為憑，且被告亦自承為警查獲之際，工廠內並
    無其他人，顯見被告當時確有持金屬工具敲擊廠內金屬物品
    之舉，致發出證人乙○○上開所述之敲打金屬物品聲響，是
    其上開所辯僅係到工廠內走一走看看，並撿拾地上之扳手、
    鐵片云云為謊。
  (三)再者，上開工廠業已停工5、6年，仍有一些零件、工作母機
    、機械物料等物放置其中，證人乙○○所稱的洞位於工廠右
    側圍牆處，之前就有了，工廠遭竊後經警通知有過去，上開
    馬達軸承蓋是剛遭拆下來，上面還有油，墊片則係放在旁邊
    的鋁製墊片，軸承蓋若有適當工具即可拆卸，然非輕易即可
    拆下，若未帶對工具，就需要費力去敲打才可拿下，故證人
    乙○○才會聽到金屬敲打的聲音；而工廠內的物品均係有價
    且仍可使用之物品，非不要而可任由他人隨意進入拿取，遭
    拆下軸承蓋的馬達幾近全新，只是後來客戶規格有變，才會
    放在廠內；另扣案之上開各式工具都很新，均非工廠的等情
    ，並據證人丙○○於本院審理時結證明確，且有其立據領回
    遭竊物品之贓物認領保管單1 紙在卷可佐。另依卷附之現場
    照片所示，該工廠確呈現停業許久、物品四散而乏人清掃、
    整理之狀態，惟扣案之扳手等各式工具，表面光亮且簇新，
    鐵鋸亦未生鏽，與上述之工廠現況差異甚大，顯非原即擺放
    在工廠內之物，而遭拆下軸承蓋之馬達之軸承表面亦光亮且
    未生鏽，顯仍堪用，足認證人丙○○上開證述屬實，則被告
    於偵訊時之任意自白，應較與事實相符，益證其於警詢及本
    院準備程序、審理時所辯，均屬飾卸之詞，洵無足採。
  (四)綜上所述，本件事證明確，被告犯行已堪認定，自應依法論
    科。
三、按竊盜罪既遂與未遂之區別，應以所竊之物已否移入自己權
    力支配之下為標準；若已將他人財物移歸自己所持，即應成
    立竊盜既遂罪，自難因其贓物尚未搬離現場，而謂為竊盜未
    遂（最高法院17年上字第509號、49年臺上字第939號二判例
    意旨參照）。查被告為警查獲時，上開拆下之馬達軸承蓋及
    墊片等物，均已裝入麻袋內一節，已據證人乙○○證述如上
    ，並有攝有該麻袋之現場照片在卷足憑（詳見警卷第27頁下
    方照片），足認被告當時業已將竊得馬達軸承蓋、墊片等物
    置於其實力支配之下，然尚未搬離現場即遭查獲，自已既遂
    ；是核被告所為，係犯刑法第321 條第1項第3款之攜帶兇器
    竊盜罪。
四、爰審酌被告前已有多次犯罪之紀錄，素行不端，不思以己力
    換取財物，妄想以竊盜方式不勞而獲，觀念殊不足取，於偵
    訊時雖一度坦認犯行，然於本院又翻異前詞，飾卸其責，犯
    後態度難謂良好，兼衡其竊得之財物價值非微，然旋為警查
    獲而物歸原主，是其本件犯罪所生之危害及所得之利益非鉅
    等一切情狀，量處如主文所示之刑，以示懲儆。至於公訴人
    具體求處被告有期徒刑1年6月，應嫌過重，本院認量處如主
    文所示之刑為已足，謹此敘明。
五、扣案之棉製手套2只、固定扳手1支、梅花扳手3 支、螺絲起
    子1支、尖嘴鉗1支及鐵鋸1 支，均為被告所有，供其犯本件
    竊盜最所用之物，爰依刑法第38條第1項第2 款、第3項前段
    規定均予沒收之。
據上論斷，應依刑事訴訟法第284條之1、第299條第1項前段、刑
法第321條第1項第3款、第38條第1項第2款、第3項前段，判決如
主文。
本案經檢察官黃蘭雅到庭執行職務
中    華    民    國    98    年    12    月    30    日
                  刑事第四庭    法  官  黃鴻達
以上正本證明與原本無異。
如不服本判決應於收受送達後10日內向本院提出上訴書狀，並應
敘述具體理由。其未敘述上訴理由者，應於上訴期間屆滿後20日
內向本院補提理由書(均須按他造當事人之人數附繕本)「切勿逕
送上級法院」。告訴人或被害人如對於本判決不服者，應具備理
由請求檢察官上訴，其上訴期間之計算係以檢察官收受判決正本
之日期為準。
中    華    民    國    98    年    12    月    30    日
                                書記官
附錄本判決論罪之法律條文：
中華民國刑法第321條
犯竊盜罪而有左列情形之一者，處 6 月以上、 5 年以下有期徒
刑：
一、於夜間侵入住宅或有人居住之建築物、船艦或隱匿其內而犯
    之者。
二、毀越門扇、牆垣或其他安全設備而犯之者。
三、攜帶兇器而犯之者。
四、結夥三人以上而犯之者。
五、乘火災、水災或其他災害之際而犯之者。
六、在車站或埠頭而犯之者。
前項之未遂犯罰之。

司法院資訊處製作；財團法人民間司法改革基金會備份。
